臺灣臺北地方法院刑事判決
111年度訴字第244號
公  訴  人  臺灣臺北地方檢察署檢察官
被      告  陳明宏


選任辯護人  許志嘉律師
上列被告因傷害案件，經檢察官聲請簡易判決處刑（111年度調
院偵字第150號），本院認為不宜以簡易判決處刑（111年度簡字
第495號），改依通常程序審理，判決如下：
    主  文
本件公訴不受理。
    理  由
一、公訴意旨如起訴書所載 （如附件） 。
二、按告訴乃論之罪，告訴人於第一審辯論終結前得撤回其告訴
    ，又告訴經撤回者，應諭知不受理之判決，刑事訴訟法第23
    8條第1項、第303條第3款分別定有明文。
三、查本件告訴人劉維鈞告訴被告陳明宏傷害案件，聲請簡易判
    決處刑書認被告係觸犯刑法第277條第1項之傷害罪，依同法
    第287條前段之規定，須告訴乃論。茲據告訴人已於111年6
    月17日本院準備程序時與被告達成和解並當庭具狀撤回告訴
    ，有本院準備程序筆錄及刑事撤回告訴狀在卷可按（見本院
    訴字卷二第28至29頁、第41頁），揆諸上開說明，本件爰不
    經言詞辯論，逕為諭知不受理之判決。
據上論斷，應依刑事訴訟法第303條第3款、第307條判決如主文
。
中　　華　　民　　國　　111 　年　　6 　　月　　22　　日
                  刑事第三庭審判長法  官  王筑萱
                                  法  官  馮昌偉
                                  法  官  許峻彬
以上正本證明與原本無異。
如不服本判決應於收受送達後20日內向本院提出上訴書狀，並應
敘述具體理由；其未敘述上訴理由者，應於上訴期間屆滿後20日
內向本院補提理由書（均須按他造當事人之人數附繕本）「切勿
逕送上級法院」。
　　　　　　　　　　　　　　　  　書記官　許婉如
中　　華　　民　　國　　111 　年　　6 　　月　　22　　日
附件：
臺灣臺北地方檢察署檢察官聲請簡易判決處刑書　
                                  111年度調院偵字第150號
　　被　　　告　陳明宏　男　46歲（民國00年0月00日生）
　　　　　　　　　　　　住新北市○○區○○路000巷00弄0號  3樓
　　　　　　　　　　　　國民身分證統一編號：Z000000000號
上列被告因傷害案件，業經偵查終結，認為宜聲請以簡易判決處
刑，茲將犯罪事實及證據並所犯法條分敘如下：
　　　　犯罪事實
一、陳明宏於民國110年10月27日上午6時50分許，騎乘車牌號碼
    000-0000號普通重型機車，行經臺北市信義區基隆路2段與
    吳興街口時，與駕駛車牌號碼000-0000號營業小客車之劉維
    鈞發生行車糾紛，雙方在臺北市信義區信義路5段與市府路
    口下車理論，陳明宏因雙方一言不合，竟基於傷害之犯意，
    以手腳攻擊劉維鈞頭部、臀部，致劉維鈞受有頭部外傷、臀
    部挫傷等傷害。
二、案經劉維鈞訴由臺北市政府警察局信義分局報告偵辦。
        證據並所犯法條
一、證據：
　㈠被告陳明宏坦言，於上開時地與告訴人劉維鈞因行車糾紛發
    生爭執等語。
　㈡告訴人劉維鈞於警詢及檢察事務官詢問時之指述。
　㈢臺北市立聯合醫院(仁愛院區)驗傷診斷證明書。
　㈣監視器錄影光碟及擷取採證照片。
二、所犯法條：核被告所為，係犯刑法第277條第1項之傷害罪嫌
    。
三、依刑事訴訟法第451條第1項聲請逕以簡易判決處刑。
　　此　致
臺灣臺北地方法院
中　　華　　民　　國　 111　　年　　2 　　月　　18　　日
　　　　　　　　　　　　　    檢　察　官  江貞諭  
本件正本證明與原本無異
中　　華　　民　　國　 111　　年　　3 　　月　　3 　　日
　　　　　　　　　　　        書　記　官  郭昭宜
本件係依刑事訴訟法簡易程序辦理，法院簡易庭得不傳喚被告、
輔佐人、告訴人、告發人等出庭即以簡易判決處刑；被告、被害
人、告訴人等對告訴乃論案件如已達成民事和解而要撤回告訴或
對非告訴乃論案件認有受傳喚到庭陳述意見之必要時，請即另以
書狀向簡易法庭陳述或請求傳訊。
附錄本案所犯法條全文
中華民國刑法第277條
傷害人之身體或健康者，處 5 年以下有期徒刑、拘役或 50 萬
元以下罰金。
犯前項之罪，因而致人於死者，處無期徒刑或 7 年以上有期徒
刑；致重傷者，處 3 年以上 10 年以下有期徒刑。